# 请教陈版及各位，有关于同一控制下企业合并追溯问题

提问人：jlapple 时间：2023-02-06 19:01:42
A、B、C均为同一集团甲的控股子公司。 2000 年，B与C出资设立D公司，B持股90%。 2021 年 12 月 31 日，B收购C持有D的10%的股权，D成为B的全资子公司。同日，A以向B发行股份为对价取得B持有D的100%股权，D成为A的全资子公司，该事项形成同一控制下企业合并。A在编制 2021 年合并报表时（A还有其他子公司），追溯调整比较报表时应采用90%的比例还是100%比例？是不是合并层面比较期初数（即 2020 年）应采用90%比例并形成少数股东权益及损益， 2021 年采用100%，并视同购买少数股权对10%的股权进行处理。

回答人：chenyiwei
应采用100%比例。因为站在最终控制方（甲集团）视角，其控制D公司的股权比例始终是100%；且A收购D的股权比例也是100%，即A所收购的D的股权100%来自同一控制下的关联方，且为一次性购入。